臺灣桃園地方法院刑事裁定
111年度撤緩字第211號
聲  請  人  臺灣桃園地方檢察署檢察官
受  刑  人  NGUYEN QUOC HUY（中文名：阮國輝）




上列聲請人因受刑人犯肇事逃逸案件，聲請撤銷緩刑之宣告（11
0年度執聲字第1200號），本院裁定如下：
    主  文
NGUYEN QUOC HUY之緩刑宣告撤銷。
    理  由
一、聲請意旨略以：受刑人NGUYEN QUOC HUY因犯肇事逃逸案件
    ，經本院於民國109 年10月30日以109 年度審交訴字160號
    判決判處有期徒刑6 月，緩刑2 年，緩刑期間付保護管束，
    並應向指定之政府機關、政府機構、行政法人、社區或其他
    符合公益目的之機構或團體提供提供40小時義務勞務，並於
    109年12月1日確定在案。經臺灣桃園地方檢察署（下稱桃園
    地檢署）檢察官延長履行期間至111 年5 月30日止，惟受刑
    人屆期仍未履行完成，無從認定原緩刑之宣告得收預期效果
    ，且受刑人於緩刑期間內再犯賭博罪，經本院以110 年度易
    字第738 號判決有期徒刑1 年，綜上，本件受刑人顯非偶蹈
    法網或對其前所犯有所悔悟，自有執行刑罰之必要。是本件
    合於刑法第75條之1 第1 項第4 款所定撤銷緩刑宣告之原因
    ，爰依刑事訴訟法第476 條之規定，聲請撤銷緩刑之宣告等
    語。
二、按緩刑宣告，得斟酌情形命犯罪行為人向指定之政府機關、
    政府機構、行政法人、社區或其他符合公益目的之機構或團
    體，提供40小時以上240小時以下之義務勞務；又受緩刑之
    宣告，而有違反刑法第74條第2項第1款至第8款所定負擔情
    節重大者，足認原宣告之緩刑難收其預期效果，而有執行刑
    罰之必要者，得撤銷緩刑之宣告，刑法第74條第2項第5款、
    第75條之1第1項第4款分別定有明文。另緩刑宣告是否得撤
    銷，除須符合刑法第75條之1第1項各款之要件外，本條並採
    裁量撤銷主義，賦予法院撤銷與否之權限，特於同條第1項
    規定實質要件為「足認原宣告之緩刑難收其預期效果，而有
    執行刑罰之必要」，供作審認之標準。又所謂違反第74條第
    2項第1款至第8款所定負擔「情節重大」者，當從受判決人
    自始是否真心願意接受緩刑所附之條件，或於緩刑期間中是
    否顯有履行負擔之可能而隱匿或處分其財產、故意不履行、
    無正當事由拒絕履行或顯有逃匿之虞等情事而言，考量受刑
    人未履行條件情形與被害人所受損害間，依比例原則綜合衡
    酌原宣告之緩刑是否難收其預期之效果，而確有執行刑罰之
    必要，資以決定該緩刑宣告是否應予撤銷，是雖非謂受刑人
    一不履行即當然應撤銷緩刑。
三、經查：
 ㈠ 本件受刑人前因肇事逃逸案件，經本院以109年度審交訴字16
    0號判決判處有期徒刑6月、緩刑2年，緩刑期間付保護管束
    ，並應向指定之政府機關、政府機構、行政法人、社區或其
    他符合公益目的之機構或團體提供提供40小時義務勞務，並
    於109年12月1日確定在案，有前揭判決書及臺灣高等法院被
    告前案紀錄表各1份在卷可稽。
 ㈡ 嗣該判決確定後，桃園地檢署檢察官即命受刑人應自109年12
    月1日起至110年12月30日間，提供40小時之義務勞務，然受
    刑人迄110年12月20日僅履行6小時之義務勞務，故受刑人請
    求延長履行義務勞務期限，經桃園地檢署檢察官准予延期至
    111年3月31日，然期限屆至，受刑人猶未完成40小時之義務
    勞務，再請求延長期限，桃園地檢署檢察官則於111年3月3
    日再准予延長履行期限至111年5月30日，惟受刑人因遲未前
    往指定機構履行義務勞務，經桃園地檢署於111年5月9日發
    函告誡，並於111年5月13日送達受刑人之居所，然屆至111
    年5月30日止，受刑人仍僅履行15小時義務勞務等節，有桃
    園地檢署執行筆錄、桃園地檢署義務勞務受處分人履行期間
    展延聲請表、桃園地檢署桃檢維樂110執護勞267字第111905
    1017號函、送達證書、桃園地檢署辦理社區處遇義務勞務工
    作日誌等件附卷可稽，堪認受刑人於上開判決確定後之義務
    勞務履行期間，並未確實履行完成義務勞務之全部時數，確
    有違反刑法第74條第2項第5款所定負擔之情形。
 ㈢ 本院審酌受刑人既已受緩刑宣告之寬典，本應積極於期間內
    提供義務勞務以履行負擔，然其經桃園地檢署通知後，卻未
    遵期履行義務勞務之全部時數，且受刑人經本院通知於111
    年9月20日到庭行訊問程序，其經合法送達，仍無正當理由
    而未到庭，有本院訊問傳票送達證書及報到單附卷可憑，則
    受刑人經桃園地檢署及本院合法通知，未遵期履行或到庭說
    明其何以未履行上開確定判決所定緩刑條件，客觀上已難預
    期受刑人配合上開判決所諭知緩刑負擔條件，而其消極逃避
    國家司法之執行，應已屬違反上開負擔情節重大，且無從再
    預期受刑人能恪遵原判決之緩刑條件，因認原宣告之緩刑已
    難收其預期效果，而有執行刑罰之必要。從而，檢察官聲請
    撤銷受刑人上開緩刑之宣告，經核與刑法第75條之1第1項第
    4款之要件相符，應予准許。
四、依刑事訴訟法第476 條，刑法第75條之1 第1 項第4 款，裁
    定如主文。 
中　　華　　民　　國　　111 　年　　10　　月　 　7　　日
            刑事第八庭    法　官　徐雍甯
以上正本證明與原本無異。
如不服本裁定，應於裁定送達後5 日內向本院提出抗告狀。
　　　　　　　　　　　　　書記官　楊宇國
中　　華　　民　　國　　111 　年　　10　　月　　11　　日